



COMPETÊNCIAS

Suporte de Software

Avançado

Algorit mos de Programação

Intermediário

SQL

Intermediário

Enterprise Resource Planning (ERP)

Intermediário

ERP Gestão Empresarial

Intermediário

Fundamentos de Programação

Iniciante

Oracle SQL Developer

Iniciante

Analista de Sistemas

Iniciante

IDIOMAS

Inglês

Iniciante

**Espanhol** 

Iniciante

# VINICIUS ANTONIO MINAS

Suporte TI

Ituporanga, SC



viniciusantonio\_minas



vinicius-antonio-minas

(47) 98835-9976

✓ viniciusminas\_@hotmail.com

# **RESUMO**

Olá, eu sou o Vinícius.

Atualmente faço parte da equipe Soeltech Sistemas, canal de distribuição da Senior Sistemas.

Com minhas experiências anteriores caminhando lado a lado da inteligência emocional desenvolvida, hoje possuo facilidade em resoluções de problemas e boa capacidade analítica e racionalidade lógica, onde posso trabalhar e buscar a melhor solução para determinadas inconsistências/falhas que ocorrem no cotidiano.

Possuo experiência com o sistema ERP da Senior Sistemas, banco de dados relacional e resolução de problemas.

Forte interesse em trabalhar diretamente na área de desenvolvimento de sistemas/programação. Meu objetivo é construir uma carreira sólida em Tecnologia da Informação.

Me considero um profissional altamente flexível e resiliente, gosto de resolver "puzzles" e me divirto no processo e aprendizagem. Acredito e confio na cooperação entre equipes.

Boa capacidade de leitura, escrita e análise; Flexibilidade e adaptação ao trabalho; Determinação e vontade de aprender;

Bom relacionamento interpessoal.

## **EXPERIÊNCIAS**

# Suporte de T.I - ERP

Soeltech Sistemas

Soeltech Sistemas - Canal de Distribuição direta da Sênior Sistemas, localizada atualmente sua sede em Blumenau - Santa Catarina.

Minha atual experiência é totalmente relacionada ao Suporte de Software, especificamente o ERP Gestão Empresarial, da Senior.

Meu dia a dia, é focado na resolução de problemas ou possíveis inconsistências e erros de Software que possam vir a ocorrer no cotidiano dos clientes.

Constantemente utilizo o SQL como aliado em meu trabalho, então possuo uma certa experiência com o mesmo.

#### CERTIFICAÇÕES

Python CURSO EM VÍDEO

Java ROCKETSEAT

JavaScript abr 2023 - jun 2023 CURSO EM VÍDEO

Algoritmo jul 2022 - set 2022 CURSO EM VÍDEO

Fundamentos da Programação ago 2022 - ago 2022 IFRS - INSTITUTO FEDERAL DO RIO GRANDE DO SUL

Programação Básica ago 2022 - ago 2022 ROCKETSEAT

# Técnico em Software

**IPM Sistemas** 

5 meses (Mar 2022 - Ago 2022)

Aqui na IPM obtive uma experiência totalmente voltada para a área de tecnologia em gestão pública, especificamente em Prefeituras (Software & Suporte Técnico de Recursos Humanos).

A junção de ambos fez com que eu pudesse me aprofundar e aprender e apreender a cada dia a buscar soluções para determinadas inconsistências que vinham a ocorrer no cotidiano dos clientes, desta forma, prestava suporte técnico, podendo ser através do telefone ou tickets de atendimento via chat (Zendesk Support).

### Estágio

Unimed

3 meses (Jun 2021 - Set 2021)

As principais funções eram:

- -Auxiliar no atendimento ao cliente por telefone, chat e presencial, contribuir no registro de entrada e saída de documentos, auxiliar nos relatórios e planilhas, auxiliar nos processos administrativos;
- -Auxiliar na organização dos documentos do setor;
- -Informar o coordenador sobre qualquer irregularidade ou suspeita de fraude:
- -Executar outras atividades correlatas, de acordo com as atribuições próprias de sua unidade operacional conforme determinação superior.

### **Jovem Aprendiz**

Águas Negras S/A - Senai Rio do Sul

11 meses (Jan 2019 - Dez 2019)



FORMAÇÃO ACADÊMICA



Sistemas de Informação UNIDAVI (Graduação Bacharelado)